臺灣高雄地方法院刑事判決
111年度審訴字第121號
公  訴  人  臺灣高雄地方檢察署檢察官
被      告  林世峰


上列被告因違反毒品危害防制條例案件，經檢察官提起公訴（11
0年度毒偵字第3209號），被告於準備程序中就被訴事實為有罪
之陳述，經告知簡式審判程序之旨，並聽取當事人之意見後，由
本院合議庭裁定由受命法官獨任進行簡式審判程序，茲判決如下
：
    主  文
甲○○施用第一級毒品，累犯，處有期徒刑捌月。扣案之海洛因香
菸壹支(檢驗前毛重零點八九七公克、檢驗後毛重零點八三三公
克）及其外包紙捲，均沒收銷燬。又施用第二級毒品，累犯，處
有期徒刑肆月，如易科罰金，以新臺幣壹仟元折算壹日。
    事  實
一、甲○○明知海洛因、甲基安非他命分別係毒品危害防制條例所
    列管之第一級、第二級毒品，依法不得持有及施用，仍為下
    列行為：
  ㈠基於施用第一級毒品海洛因之犯意，於民國110年10月15日19
    時許，在高雄市○○區○○街00巷00○0號14樓之住處內，以將海
    洛因摻入香菸內吸食之方式，施用第一級毒品海洛因1次。
  ㈡另基於施用第二級毒品甲基安非他命之犯意，於110年10月15
    日某時許，在上開同址住處內，將甲基安非他命置於玻璃球
    內，燒烤吸食煙霧之方式，施用第二級毒品甲基安非他命1
    次。
二、甲○○因另案遭通緝，而為警於110年10月16日6時許，在高雄
    市三民區建工路904巷口查獲而逮捕，當場扣得摻有第一級
    毒品海洛因之香菸1支(檢驗前毛重0.897公克，檢驗後滿重0
    .833公克)，並經甲○○同意採集尿液送驗，鑑驗結果呈安非
    他命、甲基安非他命、可待因及嗎啡陽性反應，始悉上情。
三、案經高雄市政府警察局三民第二分局報告臺灣高雄地方檢察
    署檢察官偵查起訴。
    理  由
壹、程序事項：
一、本件被告甲○○所犯係死刑、無期徒刑、最輕本刑為3 年以上
    有期徒刑以外之罪，其於準備程序中就被訴事實為有罪之陳
    述，經法官告知簡式審判程序之旨，並聽取當事人之意見後
    ，本院依刑事訴訟法第273條之1第1項之規定，裁定進行簡
    式審判程序。又本件係依前條規定行簡式審判程序，其證據
    調查依同法第273條之2所定原不受審判外陳述排除之限制；
    且檢察官及被告均對於卷內各項證據亦不爭執證據能力，復
    無事證顯示有何違法取得或類此瑕疵之情，故卷內所列各項
    證據，自均有證據能力，合先敘明。
二、追訴條件：
    毒品危害防制條例已於109年1月15日修正公布，並自同年7 
    月15日施行，修正後該條例第20條第3項將觀察、勒戒或強
    制戒治執行完畢釋放後「5年後」再犯第10條規定者適用觀
    察、勒戒或強制戒治之規定，修正為「3年後」；修正後同
    條例第23條第2項亦配合修正為「觀察、勒戒或強制戒治執
    行完畢釋放後，「3年內」再犯第10條之罪者，檢察官或少
    年法院（地方法院少年法庭）應依法追訴或裁定交付審理。
    經查，被告前因施用毒品案件，經本院以106年度毒聲字第4
    45號裁定送觀察、勒戒，後再經本院以107年度聲戒字第17
    號裁定強治戒治，於108年1月11日因停止處分執行出監，此
    有臺灣高等法院被告前案紀錄表附卷可憑，是依前揭說明，
    本件被告施用第一級、第二級毒品犯行，顯係被告於前開強
    制戒治後「3年內」再犯，自應逕予追訴、處罰。
貳、實體事項：
一、上開犯罪事實，業據被告於本院審理時均坦承不諱（見本院
    卷第35、53頁），並有摻有第一級毒品海洛因之香菸1支扣
    案為證，復有高雄市政府警察局三民第二分局搜索扣押筆錄
    、扣押物品目錄表、扣押物品收據、勘察採證同意書、查獲
    涉嫌毒品危害防制條例案「毒品」初步檢驗報告單、初步檢
    驗照片、尿液採驗代碼對照表、現場查獲照片、正修科技大
    學超微量研究科技中心尿液檢驗報告、高雄市立凱旋醫院濫
    用藥物成品檢驗鑑定書等資料在卷可稽(見警卷第29至59頁
    ，毒偵卷第53、69頁)，足認被告前開任意性自白，核與客
    觀事實相符，堪以採信。
二、從而，本案事證明確，被告施用第一級毒品海洛因及第二級
    毒品甲基安非他命之犯行，均洵堪認定，均應依法論科。
參、論罪科刑：
一、核被告就犯罪事實一㈠所為，係犯毒品危害防制條例第10條
    第1項之施用第一級毒品罪；就犯罪事實一㈡所為，係犯毒品
    危害防制條例第10條第2項之施用第二級毒品罪。被告上開
    犯罪事實一㈠、㈡所分別持有之第一級毒品海洛因、第二級毒
    品甲基安非命之低度行為，均為各自施用之高度行為所吸收
    ，不另論罪。
二、刑之加重及減輕事由：
　㈠被告前因違反槍砲彈藥刀械管制條例案件，經本院以98年度
    訴字第1182號判決判處有期徒刑6月，減刑為有期徒刑3月，
    經被告上訴後，分別經臺灣高等法院高雄分院(下稱高雄高
    分院)以99年度上訴字第47號判決駁回上訴及最高法院以99 
    年度台上字第2186號判決駁回上訴而確定；又因違反槍砲彈
    藥刀械管制條例及行使偽造有價證券案件，經本院98年度訴
    字第1307號判決分別判處有期徒刑5年6月、1年2月，嗣經被
    告上訴後，其中行使偽造有價證券部分，經高雄高分院以99
    年度上訴字第596號撤銷改判有期徒刑10月，被告再提上訴
    後，經最高法院以99年度台上字第5687號判決駁回上訴而確
    定，上開3罪經高雄高分院以99年度聲字第1340號定應執行
    有期徒刑6年1月確定，被告於100年9月28日入監，於105年1
    月22日假釋出監，並於106年6月13日假釋期滿未被撤銷視為
    執行完畢，有臺灣高等法院被告前案紀錄表存卷可參，其於
    有期徒刑執行完畢後5年內，故意再犯本件有期徒刑以上之2
    罪，均為累犯。而參照司法院大法官釋字第775號解釋意旨
    ，本件並無應處最低法定刑之可能，又無刑法第59條規定得
    減輕其刑之情形，且適用累犯加重規定時，亦無超過其所應
    負擔罪責之情事，自均依刑法第47條第1項之規定加重其刑
    。
  ㈡毒品危害防制條例第17條第1項：
    按犯第4條至第8條、第10條或第11條之罪，供出毒品來源，
    因而查獲其他正犯或共犯者，減輕或免除其刑，同條例第17
    條第1項定有明文。經查，被告固於警詢時供稱毒品來源為
    綽號「木瓜」之人（見警卷第13頁，偵卷第47頁），然檢警
    機關均未因被告之供述而查獲其他正犯或共犯，此有高雄市
    政府警察局三民第二分局111年3月7日高市警三二分偵字第1
    1170760900號函、臺灣高雄地方檢察署111年3月9日雄檢榮
    淡(漢)110毒偵3209字第1119016662號函在卷可參(見本院卷
    第27至29頁)，是被告並無本條減刑規定之適用，附此敘明
    。
三、量刑：
　　爰審酌被告前因施用毒品，經觀察勒戒、強制戒治後，仍再
    為本案犯行，顯見其戒毒之意志力甚為薄弱；惟念其尚能坦
    承犯行，且施用毒品之犯行，在本質上乃屬戕害自身身心健
    康之行為，兼衡其犯後坦承犯行，態度尚可，兼衡其自陳之
    智識程度及家庭生活經濟狀況等一切情狀（涉及被告隱私，
    不予揭露，詳見本院卷第57頁），分別量處如主文所示之刑
    ，並就施用第二級毒品部分，諭知易科罰金之折算標準。
肆、沒收：
    扣案之海洛因香菸1支(檢驗前毛重0.897公克、檢驗後毛重0
    .833公克），經檢驗結果，含有第一級毒品海洛因成分，有
    高雄市立凱旋醫院濫用藥物成品檢驗鑑定書在卷可稽（見毒
    偵卷第69頁），而被告於偵查中亦供稱該香菸乃其施用第一
    級毒品海洛因後所剩餘（見偵卷第46頁），自應依毒品危害
    防制條例第18條第1項前段之規定，於被告所犯施用第一級
    毒品犯行下宣告沒收銷燬；前開用以包裝上開毒品而難以析
    離之外包裝紙捲，含有微量之毒品殘留而無法析淨，亦無析
    離之實益，併依前揭規定，同於上開犯行下併予宣告沒收銷
    燬；至毒品鑑定用罄之部分，業已滅失，爰不另諭知沒收銷
    燬之。
據上論斷，應依刑事訴訟法第273條之1第1項、第284 條之1、第
299條第1項前段，判決如主文。
本案經檢察官乙○○提起公訴，檢察官呂乾坤到庭執行職務。
中　　華　　民　　國　　111 　年　　4 　　月　　12　　日
                  刑事第五庭    法　官  施君蓉
以上正本證明與原本無異。
如不服本判決應於收受送達後20日內向本院提出上訴書狀，並應
敘述具體理由；如未敘述上訴理由者，應於上訴期間屆滿後20日
內向本院補提理由書（均須按他造當事人之人數附繕本）「切勿
逕送上級法院」。
因疫情而遲誤不變期間，得向法院聲請回復原狀。
中　　華　　民　　國　　111 　年　　4 　　月　　12　　日
                                書記官  陳建志
附錄本案論罪科刑法條：
毒品危害防制條例第10條
施用第一級毒品者，處6月以上5年以下有期徒刑。
施用第二級毒品者，處3年以下有期徒刑。